臺灣彰化地方法院民事判決　九十一年度簡上字第一四○號
　　上　訴　人　甲○○○○○○.
　　被上訴人　　邱鴻益即鴻益畜牧器械工程行
右當事人間請求給付承攬報酬事件，上訴人對於中華民國九十一年九月二十四日本院
北斗簡易庭九十一年度斗簡字第一四五號第一審判決，提起上訴，本院判決如左：
    主      文
上訴駁回。
第二審訴訟費用由上訴人負擔。
    事      實
甲、上訴人方面：
一、聲明：(一)原判決廢棄。(二)被上訴人在第一審之訴駁回。(三)第一、二審訴訟費用由
    被上訴人負擔。
二、陳述：除與第一審判決記載相同者，予以引用外，補稱：被上訴人所提出之估價
    單中各機件之台數都對，但其中第一、七、十項則估價過高，其中第一項引擎一
    具應該只有新台幣（下同）三千二百元左右，第七項電磁開關一個只有三百多元
    ，後來電磁開關壞掉十二只，每只一千元，共計一萬二千元，且被上訴人未準時
    完成工作，有部分未完工，有兩條輸送管內未裝金屬螺旋帶，上訴人另請人加裝
    花費三萬元，馬達損壞每只七千元，合計七萬元，輸送外管扭曲變形，雇工整修
    花費工資一萬六千元，工程延誤另以人工添加飼料花費六萬七千二百元，均應自
    工程款扣除，故上訴人只願意付五萬元。
三、證據：提出相片六幀為證。
乙、被上訴人方面：
一、聲明：（一）上訴駁回。（二）第二審訴訟費用由上訴人負擔。
二、陳述：除與第一審判決記載相同者，予以引用外，補稱：因引擎有改裝過，所以
    一具估價不止七千元，估價事先均有與上訴人協商，上訴人所稱三千二百元只是
    材料錢，即使以此計算則引擎也就有三萬多元，至於電磁開關價值較低，就算是
    送給上訴人也沒關係，至於上訴人所述其餘輸送設備有缺失，並未具體證明缺失
    何在，且所主張之價額亦無憑據，不能採信。被上訴人並未延誤工程，是上訴人
    以他人代替被上訴人將最後之工作完成，致被上訴人無法完成約定之工作，上訴
    人先違反承攬約定，仍應給付報酬。
三、證據：引用原審提出之證據。
    理      由
一、被上訴人於原審起訴主張於民國八十八年二月間承作上訴人之雞飼料輸送設備四
    座，約定報酬三十二萬元，上訴人已支付十萬元，其中第四座已完成部分，因上
    訴人不配合而未完成，被上訴人願意退讓請求一半的金額十萬元等語；上訴人則
    辯稱估價單中各機件之台數都對，但其中第一、七、十項則估價過高，其中第一
    項引擎一具應該只有三千二百元左右，第七項電磁開關一個只有三百多元，後來
    電磁開關壞掉十二只，每只一千元，共計一萬二千元，被上訴人未準時完成工作
    ，有部分未完工，有兩條輸送管內未裝金屬螺旋帶，上訴人另請人加裝花費三萬
    元，馬達損壞每只七千元，合計七萬元，輸送外管扭曲變形，雇工整修花費工資
    一萬六千元，工程延誤另以人工添加飼料花費六萬七千二百元，均應自工程款扣
    除，上訴人只願意付五萬元等語。
二、本件被上訴人主張其於八十八年二月間承作上訴人之雞飼料輸送設備四座，約定
    報酬三十二萬元，上訴人已支付十萬元等語，並提出估價單為證，上訴人則辯稱
    估價單中各機件之台數都對，但其中第一、七、十項則估價過高等語。按民事訴
    訟法第二百八十條第一項前段規定：「當事人對於他造主張之事實，於言詞辯論
    時不爭執者，視同自認。」，則當事人於訴訟上所為之自認，於辯論主義所行之
    範圍內有拘束法院之效力，法院自應認當事人自認之事實為真，以之為裁判之基
    礎。經查：被上訴人所提出之估價單內容，上訴人除僅爭執其中第一、七、十項
    估價過高外，其餘部分均已為上訴人所不爭執，此有本院九十二年一月十四日之
    言詞辯論筆錄可稽，揆諸前揭說明，堪認上開不爭執部分已視同自認，故依估價
    單所示，第二項交叉出口承料斗二台共一萬四千元、第三項無動力轉站八台共三
    萬二千元、第四項主管螺旋彈簧二五０米為六萬七千五百元、第五項落料管一六
    ０支為三萬二千元、第六項免費、第八項比重控制器十二支共一萬二千元、第九
    項按裝工資為六萬元、第十一項Ｔ型鐵片五千元，合計已為二十二萬二千五百元
    。又上訴人主張第一、七、十項則估價過高，第一項引擎一具應該只有三千二百
    元左右，第七項電磁開關一個只有三百多元等語，被上訴人亦謂即使引擎以三萬
    二千元計算則引擎也就有三萬多元，電磁開關送給上訴人也沒關係等語，故本院
    依此計算，第一項之馬達每具以三千二百元計算，則十二具為三萬八千四百元，
    第七、十項不計費，則估價單總計為二十六萬零九百元。又被上訴人於原審已自
    認上訴人已支付十萬元（見支付命令聲請狀），未完工部分願意扣一萬元（見第
    一審卷第十一頁），扣除上開金額後，被上訴人所得請求之金額為一十五萬零九
    百元。被上訴人既於原審減縮聲明為一十萬元，並未逾越前揭數額，自屬可採。
    另上訴人主張被上訴人之工作物有兩條輸送管內未裝金屬螺旋帶，請人加裝花費
    三萬元，馬達損壞每只七千元，合計七萬元，輸送外管扭曲變形，雇工整修花費
    工資一萬六千元，工程延誤另以人工添加飼料花費六萬七千二百元，均應自工程
    款扣除云云，均為被上訴人所否認，而上訴人復未能舉證以實其說，故上訴人此
    部分主張，自屬乏據，尚難採信。
三、從而，原審判決命上訴人應給付十萬元，及自支付命令送達翌日即九十一年七月
    三日起至清償日止，按週年利息百分之五計算之利息，於法並無不合。上訴意旨
    指摘原判決不當，求予廢棄改判，為無理由，應予駁回其上訴。
據上論結：本件上訴為無理由，依民事訴訟法第四百三十六條之一第三項、第四百四
十九條第一項、第七十八條，判決如主文。
中　　　華　　　民　　　國　　九十一　　年　　　一　　　月　　二十八　　日
                              台灣彰化地方法院民事第一庭
~B審判長法官  羅培昌
~B法　　　官　周莉菁
~B法　　　官　陳弘仁
右為正本係照原本作成
不得上訴。
~B法院書記官　王振州
中　　　華　　　民　　　國　　九十一　　年　　　一　　　月　　二十八　　日
